---
title: "Synthèse des réponses au questionnaire d'évaluation des cours"
author: "Nicolas Bressoud & Elena Lucciarini"
date: "septembre 2021"
code_cours: "8.31 & 8.39"
intitule_cours: "compétences émotionnelles et ressources de la classe"
nombre_etus: "35"
semestre: "Automne 2021"
remediation: "2021-2022"
lang: fr
toc-title: "Table des matières"
output:
  html_document:
    toc: true
  officedown::rdocx_document:
    reference_docx: "template.docx"
    toc: true
    toc_depth: 1
  bookdown::html_document2:
    citation_package: none
    toc: no
  pdf_document:
    toc: true
  bookdown::word_document2:
    citation_package: none
    reference_docx: "template.docx"
    toc: true
    lang: "french"
  bookdown::pdf_document2:
    keep_tex: yes
knit: knitnbr::knit_date_output
---


```{r setup, include=FALSE}
knitr::opts_chunk$set(echo = FALSE)
```

```{r, include=FALSE}
# Packages
library(readxl)
library(tidyverse)
library(limer)
library(lubridate)
library(rio)

# Setup API details
options(lime_api = 'https://survey.competences-emotionnelles.ch/admin/remotecontrol')
options(lime_username = 'nbr_low') #Compte limité
options(lime_password = '82BBdJyTjqzz')

# Do stuff with LimeSurvey API
get_session_key()  # Log in
responses <- get_responses(371675, sResponseType = "short")  # Get results from survey



# Release session key
release_session_key()

# Mise à jour des noms des variables PAS ENCORE BON
d <- responses

# Mise à jour des variables selon une syntaxe de type q1_1, tri et adaptation des variables meta
d <- d %>% 
  rename_with(~ gsub('[[:punct:]]$', '', .x)) %>% 
  rename_with(~ gsub('[[:punct:]]', '', .x)) %>% #on peut mettre un _ à la place de rien
  select(!c("lastpage","seed","startdate","submitdate",)) %>% 
  rename(lan = startlanguage, dat = datestamp)

# on enlève les majuscules
names(d) <- tolower(names(d))

# Mise à jour du format des dates avec lubridate
d$dat <- ymd_hms(d$dat)

###########################
# Préparation des données #
###########################

d <- d %>% 
  mutate(
    q1sq001 = factor(q1sq001, levels = c("A1","A2","A3","A4"), labels = c("pas du tout", "plutôt non", "plutôt oui", "tout à fait")),
    q1sq002 = factor(q1sq002, levels = c("A1","A2","A3","A4"), labels = c("pas du tout", "plutôt non", "plutôt oui", "tout à fait")),
    q1sq003 = factor(q1sq003, levels = c("A1","A2","A3","A4"), labels = c("pas du tout", "plutôt non", "plutôt oui", "tout à fait")),
    q1sq004 = factor(q1sq004, levels = c("A1","A2","A3","A4"), labels = c("pas du tout", "plutôt non", "plutôt oui", "tout à fait")),
    q1sq005 = factor(q1sq005, levels = c("A1","A2","A3","A4"), labels = c("pas du tout", "plutôt non", "plutôt oui", "tout à fait")),
    )
    

##########
# Tables #
##########
sum_ques <- d %>% 
  summarize(n=n()) %>% 
  ungroup()

sum <- summarize(d, n())


#################
# Visualisation #
#################

# Liste des items
items <- list("Je suis satisfait·e du cours.",
             "Je pense que je parviendrai à transférer les apports du cours dans ma future classe.",
             "J'ai le sentiment que ce cours me fait progresser.",
             "L'utilisation des technologies m'a parue adéquate (podcasts, Moodle, teams, ...).",
             "Je considère que l'organisation du cours a facilité mon travail."
             )

# Liste des noms des variables que l'on veut (q1 à q4 uniquement).
var_list <- names(d)[4:8]

# création de la liste pour accueillir les 5 plots
plot_list = list()

for (i in 1:5) {
  p <- d %>% 
    ggplot() +
    aes_string(x = var_list[i]) +
    labs(title = paste("Mesure item ",items[[i]], sep="\n"), y = "Somme") +
    theme(plot.title = element_text(hjust = 0.5, size = 6.5),
          axis.text.x = (element_text(angle = 50, vjust = 0.5, hjust = 0.5))) +
    geom_bar() +
    labs(x = "Répartition", fill = "Projections 2021") +
    scale_x_discrete(drop = FALSE) # Forcer l'affichage des catégories vides
  #theme(legend.title = element_blank()) # Pour cacher le titre de la légende
  plot_list[[i]] = p
}

```

# Contexte

Ce rapport concerne les résultats bruts liés à l'évaluation, par les étudiant·es.

Code du cours : `r rmarkdown::metadata$code_cours`

Intitulé du cours : `r rmarkdown::metadata$intitule_cours`

Période du cours : `r rmarkdown::metadata$semestre`



# Données de base

Nombre de personnes inscrites au cours sur Moodle à la date de l'évaluation : `r rmarkdown::metadata$nombre_etus`

Nombres de participant·es au questionnaire : `r sum[[1]]` 


```{r sum, tab.id="sum", tab.cap="Résumé de la participation", tab.cap.style="Table Caption"}
fl_w <- 6.3/ncol(sum_ques)
fl <- flextable::flextable(sum_ques)
fl <- flextable::width(fl, width=fl_w)
fl <- flextable::font(fl, fontname="calibri")
fl <- flextable::set_header_labels(fl, n = "Nombre")
fl

```


## Questions
(pas du tout - plutôt non - plutôt oui - tout à fait)

- Je suis satisfait·e du cours.
- Je pense que je parviendrai à transférer les apports du cours dans ma future classe.
- J'ai le sentiment que ce cours me fait progresser.
- L'utilisation des technologies m'a parue adéquate (podcasts, Moodle, teams, ...).
- Je considère que l'organisation du cours a facilité mon travail.

# Plots

```{r vis, fig.show = "hold", out.width = "100%", fig.retina = 3, fig.align = "center", warning=FALSE, results='hide'}
plot_list
```

# Retours qualitatifs 

## Forces

```{r for}
quali <- d %>% 
  select(q2)
fl2 <- flextable::flextable(quali)
fl2 <- flextable::set_header_labels(fl2, q2 = "Forces")
fl2 <- flextable::delete_part(fl2, part = "header")
fl2 <- flextable::autofit(fl2, add_h = 0.2)
fl2 <- flextable::width(fl2, width = 6.3)
fl2 <- flextable::font(fl2, fontname="calibri")
fl2
```

## Limites

```{r wea}

quali2 <- d %>% 
  select(q3)
fl3 <- flextable::flextable(quali)
fl3 <- flextable::set_header_labels(fl3, q3 = "Limites")
fl3 <- flextable::delete_part(fl3, part = "header")
fl3 <- flextable::autofit(fl3, add_h = 0.2)
fl3 <- flextable::width(fl3, width = 6.3)
fl3 <- flextable::font(fl3, fontname="calibri")
fl3

```

## Propositions des étudiant·es

```{r rem}



quali3 <- d %>% 
  select(q4)
fl4 <- flextable::flextable(quali)
fl4 <- flextable::set_header_labels(fl4, q4 = "Améliorations envisageables")
fl4 <- flextable::delete_part(fl4, part = "header")
fl4 <- flextable::autofit(fl4, add_h = 0.2)
fl4 <- flextable::width(fl4, width = 6.3)
fl4 <- flextable::font(fl4, fontname="calibri")
fl4

```

# Synthèse

## Interprétation

...

## Points forts à conserver pour `r rmarkdown::metadata$remediation`

Les éléments suivants sont à conserver :

- ...

## Planification des améliorations pour `r rmarkdown::metadata$remediation`

Les améliorations suivantes sont prévues :

- ...
