---
title: "Synthèse des réponses au questionnaire d'évaluation du cours"
author: "Nicolas Bressoud"
date: "mai 2021"
code_cours: "5.3"
intitule_cours: "Enseigner en classe hétérogène"
nombre_etus: "44"
semestre: "Automne 2021"
remediation: "2021-2022"
lang: fr
toc-title: "Table des matières"
output:
  officedown::rdocx_document:
    reference_docx: "template.docx"
    toc: true
    toc_depth: 1
  bookdown::html_document2:
    citation_package: none
    toc: no
  pdf_document:
    toc: true
  bookdown::word_document2:
    citation_package: none
    reference_docx: "template.docx"
    toc: true
    lang: "french"
  bookdown::pdf_document2:
    keep_tex: yes
knit: knitnbr::knit_date_output
---


```{r setup, include=FALSE}
knitr::opts_chunk$set(echo = FALSE)
source("pdca_mi-parcours.R")
```

# Contexte

Ce rapport concerne les résultats bruts liés à l'évaluation, par les étudiant·es.

Code du cours : `r rmarkdown::metadata$code_cours`

Intitulé du cours : `r rmarkdown::metadata$intitule_cours`

Période du cours : `r rmarkdown::metadata$semestre`



# Données de base

Nombre de personnes inscrites au cours sur Moodle à la date de l'évaluation : `r rmarkdown::metadata$nombre_etus`

Nombres de participant·es au questionnaire : `r sum[[1]]` 


```{r sum, tab.id="sum", tab.cap="Résumé de la participation", tab.cap.style="Table Caption"}
fl_w <- 6.3/ncol(sum_ques)
fl <- flextable::flextable(sum_ques)
fl <- flextable::width(fl, width=fl_w)
fl <- flextable::font(fl, fontname="calibri")
fl <- flextable::set_header_labels(fl, q5 = "Catégorie", n = "Nombre")
fl

```


## Questions
(pas du tout - plutôt non - plutôt oui - tout à fait)

- Je suis satisfait·e du cours.
- Je parviens à transférer les apports du cours en stage.
- J'ai le sentiment que ce cours me fait progresser.
- L'adaptation du cours aux conditions sanitaires est satisfaisante.
- Je considère que l'organisation du cours facilite mon travail.

# Plots

```{r vis, fig.show = "hold", out.width = "100%", fig.retina = 3, fig.align = "center", warning=FALSE, results='hide'}
plot_list
```

# Retours qualitatifs 

## Forces

```{r for}
quali <- d %>% 
  select(q2)
fl2 <- flextable::flextable(quali)
fl2 <- flextable::set_header_labels(fl2, q2 = "Forces")
fl2 <- flextable::delete_part(fl2, part = "header")
fl2 <- flextable::autofit(fl2, add_h = 0.2)
fl2 <- flextable::width(fl2, width = 6.3)
fl2 <- flextable::font(fl2, fontname="calibri")
fl2
```

## Limites

```{r wea}

quali2 <- d %>% 
  select(q3)
fl3 <- flextable::flextable(quali)
fl3 <- flextable::set_header_labels(fl3, q3 = "Limites")
fl3 <- flextable::delete_part(fl3, part = "header")
fl3 <- flextable::autofit(fl3, add_h = 0.2)
fl3 <- flextable::width(fl3, width = 6.3)
fl3 <- flextable::font(fl3, fontname="calibri")
fl3

```

## Propositions des étudiant·es

```{r rem}



quali3 <- d %>% 
  select(q4)
fl4 <- flextable::flextable(quali)
fl4 <- flextable::set_header_labels(fl4, q4 = "Améliorations envisageables")
fl4 <- flextable::delete_part(fl4, part = "header")
fl4 <- flextable::autofit(fl4, add_h = 0.2)
fl4 <- flextable::width(fl4, width = 6.3)
fl4 <- flextable::font(fl4, fontname="calibri")
fl4

```

# Synthèse

## Interprétation

Les étudiant·es valident l'organisation à distance telle que proposée. Les demandes de régulations concernent pour l'essentiel des clarifications sur les éléments de certification.

Il semble que les étudiant·es savent ce qu'ils et elles doivent faire et comment ils et elles peuvent s'y prendre.

L'équilibre entre contraintes d'un cadre serré et autonomie de la liberté laissée est fragile mais fonctionne à ce stade.

## Points forts à conserver pour `r rmarkdown::metadata$remediation`

Les éléments suivants sont à conserver :

- Équilibre entre activités et séances facultatives / obligatoires
- Clarté des contenus
- Liens avec le métier
- Maintenir les capsules vidéo courtes et claires
- Maintenir des contacts obligatoires réguliers

## Planification des améliorations pour `r rmarkdown::metadata$remediation`

Les améliorations suivantes sont prévues :

- Ramener le curseur vers un peu moins d'autonomie (et plus de sécurité)
- Centraliser (et rendre plus visibles) les documents de cours
- Limiter les micro-tâches (planning trop précis et varié)
- Augmenter le cadrage de la certification
- Coordonner les travaux de groupe avec les autres cours
- Utiliser les PACKS pour porter les travaux certificatifs plus intensément